臺灣高等法院刑事判決
109年度侵上訴字第206號
上  訴  人  
即  被  告  高○○


選任辯護人  王東山律師
            林孝甄律師
上列上訴人因家暴妨害性自主案件，不服臺灣新北地方法院108
年度侵訴字第136號，中華民國109年4月14日第一審判決（起訴
案號：臺灣新北地方檢察署108年度偵字第17982號），提起上訴
，本院判決如下：
    主  文
上訴駁回。               
    事實及理由
一、經本院審理結果，認第一審以上訴人即被告高○○犯刑法第22
    4條之強制猥褻罪，判處有期徒刑10月，認事用法及量刑均
    無不當，應予維持，並引用第一審判決書記載之事實、證據
    及理由（如附件）。被告行為後，家庭暴力防治法第2條雖
    於民國104年2月4日修正公布，並自同年月6日生效，原條文
    第1款「家庭暴力：指家庭成員間實施身體或精神上不法侵
    害之行為」，修正為「家庭暴力：指家庭成員間實施身體、
    精神或經濟上之騷擾、控制、脅迫或其他不法侵害之行為」
    ，第2款「家庭暴力罪：指家庭成員間故意實施家庭暴力行
    為而成立其他法律所規定之犯罪」並未修正。則有關家庭成
    員間實施身體上不法侵害之行為（例如：妨害性自主），於
    法律修正前後均構成家庭暴力罪，且刑法相關處罰規定並未
    修正，自無新舊法比較適用之問題，亦補充說明。
二、被告上訴意旨略以：原審引用告訴人甲 之母B女、甲 同學
    乙○○證述均係聽聞自甲 陳述之傳聞證據，不足補強甲 證述
    之內容，又甲 證述前後齟齬，且至多僅能證明被告曾將手
    放在甲 被子上，亦不能證明有強制猥褻之行為。本案僅有
    甲 之證述，且甲 直至案發後7年始提出本件告訴，即有疑
    義，B女於聽聞甲 告知此事後更仍繼續與被告同住、交往，
    意謂B女亦不相信甲 。退步言之，縱使甲 陳述屬實，在甲 
    沒有講任何話之情形下，被告如何知道有違反甲 之意願。
    再依甲 指訴之事實，被告於短時間擁抱、親吻後即停止行
    為，所為並非基於滿足性慾，亦無法引起他人性慾，而甲 
    亦自陳不知被告是對女兒過度疼愛還是有其他想法，顯然並
    不該當強制猥褻，僅係性騷擾。又縱認原判決認定之事實屬
    實，亦請憫恤被告對於B女、甲 母女無私奉獻、照顧多年，
    一向將甲 當作自己女兒，本件應僅係過度疼愛之表現，雙
    方認知不同所生之誤會，情節尚屬輕微，請從輕量處有期徒
    刑6月以下之刑等語。
三、本院查：
　㈠原判決依憑被告部分不利於己之供述、證人即告訴人甲 、證
    人即甲 之母B女、證人即甲 同學乙○○之證述、甲 所繪製現
    場圖等證據，認定被告強制猥褻犯行，並說明更正檢察官起
    訴書犯罪事實欄關於犯罪年度之誤載，已詳敘所憑之證據與
    認定之理由，並無任何憑空推論之情事，亦與經驗法則、論
    理法則無違。
  ㈡被告雖執前詞提起上訴，惟：
　⒈按補強證據所補強者，不以犯罪事實之全部為必要，只須因
    補強證據與被害人之指述相互利用印證，在客觀上足以使人
    對該犯罪事實獲得確信之心證者，即足當之。且法院憑以認
    定犯罪事實之證據，並不悉以直接證據為限，即綜合各種直
    接、間接證據，本於推理作用，為其認定犯罪事實之基礎，
    如不違背經驗法則，亦為法之所許。又不論是被告或共犯之
    自白，抑或被害人（或告訴人）之供述，固均不得作為有罪
    判決之唯一證據，必須調查其他必要之證據，以察其是否與
    事實相符。惟所謂「其他必要之證據」即通稱之補強證據，
    並不因其為補充性之證據，即認其證明力較為薄弱，而應依
    補強證據之質量，與被告之自白或被害人之指訴（證詞）相
    互印證，綜合判斷，視其是否足以確信被告之自白或被害人
    之指訴犯罪事實之真實性而定。故補強證據與被告之自白或
    被害人之指訴為相輔相成之關係，其間互成反比，即補強證
    據之證明力較強時，則被告之自白或被害人之指訴之證明力
    可以較弱，反之亦然。又聞自被害人在審判外陳述之轉述，
    仍祇是被害人指述之累積，屬重複性之累積證據，固不能作
    為補強證據，但倘證人所述內容，係供為證明被害人之心理
    狀態、認知或所造成之影響者，乃證人之親身體驗，屬於情
    況證據，如與待證之指訴具有關聯性，自可為補強證據，最
    高法院107年度台上字第4321號判決意旨同此見解。B女、乙
    ○○聽聞自甲 所述遭猥褻之情雖為其審判外陳述之轉述而屬
    重複累積證據，然乙○○證述甲 提及此事時「明顯感覺她情
    緒不好、壓力很大」、「記得她有哭泣或悲傷」、「甲 給
    我的感覺是她不知道該怎麼辦居多」、「我肯定她不快樂，
    就是知道她心情不好，像我剛才說的她不知道該怎麼辦」等
    情（見偵卷第70頁、原審卷第145、150頁），B女則係證述
    甲 告知此事之過程，以及甲 陳述過程「很激動，一直哭」
    等情（見偵卷第49至50頁），以上均係其等親自見聞之過程
    ，而由其等所見聞甲 提及此事時哭泣、激動的情緒，佐證
    甲 因受此侵害所生之自然情緒反應，以徵甲 證詞之可信。
    且參諸原判決第6至7頁㈣所援引乙○○及B女證述之說明，亦未
    以其等聽聞甲 陳述遭強制猥褻之內容作為認定本案犯罪事
    實之證據，辯護人以乙○○、B女證述均係聽聞自甲 陳述之傳
    聞證據，不足補強甲 證述之內容等語為被告辯護，尚非可
    採。
　⒉甲 證述：我媽沒有工作，是被告去賺錢，生活費用由被告支
    出，（問：為何沒有去報警【關於在香港萬麗海景酒店之事
    】？）我真的把他當父親來看待，他有時會對我比較好、親
    密，我媽都會說他只是想要有個女兒疼，我一直說服自己這
    沒有什麼；因為香港這一次，我選擇搬去學校附近住，租金
    是由被告支付。（本案發生）我心裡一直告訴自己沒什麼、
    沒事，我怕我媽回來之後會覺得奇怪。（被告說跟媽媽沒有
    性關係，想要跟我生個小孩）我有故做鎮定裝沒事，我才問
    他爸爸為什麼要跟我說這些；我媽媽沒有工作，一直以來我
    把被告當作是我的父親，所以他對我做這些事情，當時我覺
    得很不可思議，我也不知道該怎麼辦，我一直告訴我沒有怎
    麼樣，我也怕我媽媽知道，我媽媽的世界會崩潰。我媽媽在
    我大學畢業前，就一直要我回去住，跟被告學機械、貿易，
    將來可以幫他工作，我找理由推託，她問我為什麼都不願意
    回來，我猶豫後告訴她，我講香港那件事，還有平常開車時
    他會牽我的手，（本案）土城住處春節這件事應該沒有說，
    我很怕我媽媽知道會崩潰，可能講部分，沒有說他問我要不
    要幫他生小孩這句話。前年（107年）我媽媽來找我要跟我
    一起住，因為我媽媽一心向佛想要清修，被告幾次表達想要
    跟我媽媽作夫妻的意思，我媽媽不願意，所以來找我，我媽
    媽跟我說了之後，我才跟我媽媽說在土城住處春節的事（即
    本案）。（問：什麼情況下妳會跟妳先生講這件事？）我先
    生是很孝順的人，他覺得我跟我媽沒有很親，對我媽比較冷
    淡，幾次問了之後，我就跟他說發生一些事情，我不能諒解
    當初媽媽還選擇跟被告相處在一起，所以對她態度才比較冷
    淡；（問：如果妳先生沒有一定要妳來報警，妳會不會報警
    ？）不見得；（問：你希望媽媽怎麼反應，是希望能離開被
    告？）對等情（見偵卷第46頁、原審卷第82、84、86、96、
    103至106、109至116頁）。由甲 陳述其與母親B女經濟來源
    均仰賴被告，且其亦一直視被告為父親，顯然在親情、生活
    上均依靠被告，更感受被告實為母親B女生活之重心，而深
    怕此事對母親造成打擊，故於數次感受被告不妥言行時之反
    應或係自我催眠「沒事」或故做鎮定或選擇隱忍，並選擇搬
    離開家中以遠離被告之方式躲避；直至母親B女質疑為何不
    願回家時亦僅係選擇情節較為輕微之事告知B女，卻又期待B
    女在知道被告對其言行有所逾矩時能相信她、離開被告，然
    因B女未依其期待而仍繼續與被告同住，乃對B女心生怨懟而
    有所疏遠，更因其母女間生疏之情誼為其先生察覺後追問，
    始報案提告等過程，甲 此等心境上之轉折、不能想像一直
    視為父親之被告卻對其伸出狼手、害怕母親受傷害卻又期待
    母親能以離開被告之行動表示支持而落空以致於與母親疏遠
    之矛盾情緒，只能選擇自己承擔，直至先生質問而終於挺身
    提告，實與一般親屬間性侵害案件被害人之心裡糾結、矛盾
    心境相符，而未與常情有違。辯護人以甲 未即時提告，直
    至案發後7年方提出告訴而質疑其指訴之可信，自非可採。
　⒊按審理事實之法院於證人之陳述，有部分前後不符或相互間
    有所歧異時，究竟何者為可採，仍應本其自由心證予以斟酌
    ，非謂一有不符或矛盾，即應認其全部不可信。又證人對於
    犯罪之細節，所述固有渲染、誇大之處，然其基本事實之陳
    述，仍與犯行之真實性無礙時，尚非不得予以採信；再證人
    供述之證據前後不符時，究竟何者為可採，事實審法院仍得
    依證據法則，本於自由心證予以斟酌，作合理之比較，定其
    取捨。又證人就同一事實之陳述前後略有出入此乃各人之記
    憶不清，或細節未交待清楚，或其描述用語不同，省略片段
    情節，甚或自行對於法律上定義之解釋不同所致，倘其主要
    陳述一致，即尚難因其細節稍有分歧即將全部證言捨棄不採
    。甲 就被告親吻之位置分別於警詢、偵查中指稱「他就緊
    緊從側面抱我…他就親我的臉頰、下巴和嘴巴，雖然他抱很
    緊他沒有碰觸我的私密處下體」、「他就抱住我，用身體把
    我壓著，開始親我臉頰到嘴唇邊，我掙扎不開」等語（見偵
    卷第9、47頁），而就有無親吻下巴乙節尚非一致，惟下巴
    即位於嘴巴下方處，則甲 有無指訴被告親吻到其下巴此過
    程描述之歧異實屬細微，況甲 於原審審理中亦證述：（問
    ：被告是不是先親臉頰？）臉頰還是脖子，我忘記了；他整
    個頭埋在我的頭跟肩頸這個地方；（問：被告的頭埋在你的
    臉頰跟肩頸，他的嘴唇親你臉頰、脖子？）對；（問：接下
    來呢，妳方才有提到嘴角？）我會記得有嘴角，是因為我很
    害怕親到我的嘴唇，所以我才撇頭那些；後面他並沒有像男
    女在性交過程一直親，他大部分時間是頭埋在我的臉跟肩頸
    這邊；（問：妳於警詢時稱下巴是否指脖子？）因為他的頭
    一直埋在那個地方，我沒有辦法明確說哪個點；左邊臉的下
    巴，不是正的等語（見原審卷第100至102頁），更詳細說明
    被告之動作，包括其於警詢中所指「下巴」之位置，及何以
    對於親吻到嘴角一事記憶深刻之原因，顯無辯護人所指前後
    證述齟齬之情；況如甲 有故意誣指被告之意，又何需於歷
    次陳述經詢（訊）問被告撫摸之位置時均表明並沒有碰觸下
    體、胸部等更為私密部位，益徵甲 證述應屬可信。至B女與
    乙○○證述聽聞甲 轉述之過程或有與甲 不同，然此事既與其
    等並非切身相關，B女更係於案發後數年始經甲 告知，則其
    等陳述之情縱有如辯護人所指有無親吻脖子、有無大叫、以
    何種方式告知等之不同，亦不影響甲 證詞之可信。
　⒋又甲 另證稱：（案發當天）我媽媽去隔壁鄰居家打牌，晚餐
    後我們在客廳看電視聊天，被告跟我說他和我媽之間已經沒
    有性行為，他有去算命還會有1個小孩，他跟我媽媽沒有可
    能了，是不是我幫他生，我愣住的講「爸爸為什麼要跟我說
    這些」。大一的夏天，在香港萬麗海景酒店房間內，被告從
    後面抱住我不放開，臉靠在我的肩膀上，掙扎不開，我當時
    嚇到，忘記有無跟被告說不要，他那個抱住已經不是一般親
    朋好友會做的擁抱；在香港的房間，我很緊張，因為同房不
    是我的意願，被告從我背後抱住，力道是我無法掙扎的那種
    ；我已經很擔心了，不可能如被告所說穿浴袍走出來，讓自
    己那麼危險。（本案）被告抱著我時，我忘記有沒有說不要
    ，我用手一直要掙脫，我有將頭撇掉等情（見偵卷第9、46
    、47頁、原審卷第96、77至81、97至98頁），而被告亦坦承
    ：有在香港酒店房間內抱住甲 ，甲 有一點不同意就放手了
    乙節（見偵卷第62頁），顯見在香港酒店遭被告擁抱一事，
    甲 是不願意、拒絕的，被告亦明白知悉；次由甲 所述在案
    發當日稍早在客廳中被告告以要甲 幫忙生小孩時亦質疑為
    何要說這種話，顯然對於被告逾越父女情誼之言行舉止不以
    為然，甲 在案發時復有掙脫、將頭撇開以表示不願意之動
    作，在在表示甲 對於被告擁抱、親吻、不恰當言行都已明
    白表示不願意，縱甲 未能清楚記憶有無口出不要、拒絕之
    意，亦不能以此即認甲 未曾表達拒絕之意，而無違反甲 之
    意願。辯護人為被告辯護以甲 沒有口出不要、拒絕之意，
    被告不知道有違反甲 意願等詞，為被告辯護，實無足採信
    。
　⒌刑法強制猥褻罪，係指姦淫以外，基於滿足性慾之主觀犯意
    ，以違反被害人意願之方法所為，揆其外觀，依一般社會通
    念，咸認足以誘起、滿足、發洩人之性慾，而使被害人感到
    嫌惡或恐懼之一切行為而言；性騷擾防治法第25條第1項所
    處罰之性騷擾罪，則指性侵害犯罪以外，基於同法第2條第1
    、2款所列之性騷擾意圖，以乘被害人不及抗拒之違反意願
    方法，對其為與性或性別有關之親吻、擁抱或觸摸臀部、胸
    部或其他身體隱私處之行為。前者逕將「違反其（按指被害
    人）意願之方法」，作為犯罪構成要件，依其立法理由，更
    可看出係指強暴、脅迫、恐嚇、催眠術等傳統方式以外之手
    段，凡是悖離被害人的意願情形，皆可該當。尤其，對於被
    害人有明示反對、口頭推辭、言語制止或肢體排拒等情形，
    或「閃躲、撥開、推拒」的動作，行為人猶然進行，即非「
    合意」，而已該當於強制猥褻，絕非強制觸摸而已；而性騷
    擾防治法所謂「不及抗拒」，係指被害人對於行為人所為之
    性騷擾行為，尚未及感受到性自主決定權遭受妨害，侵害行
    為即已結束而言，此即性騷擾行為與刑法上強制猥褻罪區別
    之所在，最高法院109年度台上字第1067、2124號判決意旨
    分別同此見解。本件由被告於案發前稍早曾對甲 表示與B女
    已無性行為、希望甲 幫忙生1個孩子等語，可知被告對甲 
    已存有性之慾念，再依甲 於原審審理中詳細描述被告之動
    作包括整個頭埋在甲 頭跟肩頸的地方然後親吻甲 臉頰、嘴
    角，甲 迅將頭撇開以避免被告親吻其嘴唇、有一直以手掙
    脫等情，如前⒊、⒋所述，足見甲 於過程中已經以肢體動作
    表明其意願，被告所為不僅悖離甲 意願，其將頭深埋在甲 
    肩頸、親吻臉頰與嘴角等一連串動作，更非僅僅只是趁甲 
    不及抗拒所為之性騷擾行為。至甲 於警詢中所陳「因為他
    並沒有做出性侵下體的行為，而且我不瞭解他是對女兒過度
    的疼愛還是有其他想法」等語（見偵卷第10頁），應僅係甲
     一直視被告為父親，不願相信被告竟會對有如女兒之她有
    非分之想，且被告並未有進一步如性交行為之更嚴重侵害，
    故而試圖說服自己只是自己多想而已，尚不足為有利於被告
    之認定。從而，辯護人另為被告辯稱縱認甲 指訴屬實，客
    觀上觀之亦僅係該當性騷擾而已云云，無足憑採。
　⒍按刑事審判旨在實現刑罰權之分配的正義，故法院對有罪被
    告之科刑，應符合罪刑相當之原則，使輕重得宜，罰當其罪
    ，以契合社會之法律感情，此所以刑法第57條明定科刑時應
    審酌一切情狀，尤應注意該條所列10款事項以為科刑輕重之
    標準，俾使法院就個案之量刑，能斟酌至當。而量刑輕重係
    屬事實審法院得依職權自由裁量之事項，苟已斟酌刑法第57
    條各款所列情狀而未逾越法定刑度，不得遽指為違法，最高
    法院72年度台上字第6696號判決先例可資參照。查原審關於
    科刑之部分，已依刑法第57條各款所列情狀加以審酌，並包
    括被告與甲 之關係等一切情狀（參原判決第8至9頁之㈢），
    於法定刑度之內，予以量定，客觀上並無明顯濫權或失之過
    重之情形，亦未違反比例原則，核無違法或不當之處，被告
    主張原審量刑過重並無其他舉證為憑，亦無從採信。　
　㈢綜上所述，被告執前詞上訴否認犯行並指摘原判決量刑過重
    ，均無理由，應予駁回。
據上論斷，應依刑事訴訟法第373條、第368條，判決如主文。
本案經臺灣新北地方檢察署檢察官王江濱提起公訴，臺灣高等檢
察署檢察官丁俊成到庭執行職務。
中　　華　　民　　國　　109 　年　　10　　月　　27　　日
                  刑事第十四庭  審判長法　官  黃斯偉
                                      法　官  程克琳
                                      法　官  黎惠萍
以上正本證明與原本無異。
如不服本判決，應於收受送達後20日內向本院提出上訴書狀，其
未敘述上訴之理由者並得於提起上訴後20日內向本院補提理由書
（均須按他造當事人之人數附繕本）「切勿逕送上級法院」。
                                      書記官  李格瑤
中　　華　　民　　國　　109 　年　　10　　月　　27　　日
附錄：本案論罪科刑法條全文
中華民國刑法第224條第1項
（強制猥褻罪）
對於男女以強暴、脅迫、恐嚇、催眠術或其他違反其意願之方法
，而為猥褻之行為者，處6月以上5年以下有期徒刑。
附件：
臺灣新北地方法院刑事判決
                                    108年度侵訴字第136號
公　訴　人　臺灣新北地方檢察署檢察官
被　　　告　高○○　
                    
                    
上列被告因家暴妨害性自主案件，經檢察官提起公訴（108年度
偵字第17982號），本院判決如下：
    主  文
高○○犯強制猥褻罪，處有期徒刑拾月。
    事  實
一、高○○於民國97年至104年間，與代號AD000-A108126號成年女
    子（79年生，真實姓名年籍詳卷，下稱甲 ）之母即代號AD0
    00-A108126A號成年女子（真實姓名詳卷，下稱B女）為同居
    男女朋友，甲 於97年高二開始隨其母與高○○同住至大學始
    外宿，故高○○與甲 兩人為家庭暴力防治法第3條第2款所定
    之家庭成員。而高○○於101年1月22日除夕後之春節期間某日
    （起訴書誤載為「102年間某日」應予更正）晚間，在其等
    新北市土城區住處（住址詳卷）、高○○與B女房間內，見甲 
    躺臥在床上，竟基於強制猥褻之犯意，自甲 左側以雙手用
    力抱住甲 、以身體壓住甲 ，再強行親吻甲 之臉頰、下巴
    、脖子、嘴唇，甲 因遭高○○壓制無法掙脫僅能將頭撇開閃
    避，高○○即以此強暴方式違反甲 意願對其為猥褻行為得逞
    。
二、案經甲 訴由新北市政府警察局土城分局移送臺灣新北地方
    檢察署檢察官偵查起訴。
    理  由
壹、程序部分
一、性侵害犯罪防治法所稱性侵害犯罪，係指觸犯刑法第221條
    至第227條、第228條、第229條、第332條第2項第2款、第33
    4條第2項第2款、第348條第2項第1款及其特別法之罪；又行
    政機關、司法機關及軍法機關所製作必須公示之文書，不得
    揭露被害人之姓名、出生年月日、住居所及其他足資識別被
    害人身分之資訊，性侵害犯罪防治法第2條第1項、第12條第
    2項分別定有明文。另性侵害犯罪防治法第12條所定其他足
    資識別被害人身分之資訊，包括被害人照片或影像、聲音、
    住址、親屬姓名或其關係、就讀學校與班級或工作場所等個
    人基本資料，性侵害犯罪防治法施行細則第6條亦有明文。
    本案被告高○○所犯係屬性侵害犯罪防治法所稱之性侵害犯罪
    ，因本院所製作之本案判決係屬必須公示之文書，為避免被
    害人身分遭揭露，依上開規定，對於被害人甲 、甲 之母B
    女、甲 高中同學乙○○（真實姓名詳卷）之姓名及年籍資料
    等足資識別身分之資訊，均予以隱匿。
二、被告以外之人於審判外之陳述，雖不符刑事訴訟法第159條
    之1至第159條之4之規定，而經當事人於審判程序同意作為
    證據，法院審酌該言詞陳述或書面陳述作成時之情況，認為
    適當者，亦得為證據；當事人、代理人或辯護人於法院調查
    證據時，知有刑事訴訟法第159條第1項不得為證據之情形，
    而未於言詞辯論終結前聲明異議者，視為有前項之同意，同
    法第159條之5定有明文。查本判決所引用之其餘傳聞證據，
    被告於準備程序表示就證據能力「沒有意見，均同意作為法
    院判決參考」（本院卷第45頁），且檢察官及被告於言詞辯
    論終結前亦未聲明異議，復經本院審酌認該等證據之作成無
    違法、不當或顯不可信之情況，依上開規定，均有證據能力
    。
貳、實體部分
一、訊據被告固坦承於上開時、地因B女外出，剩下其與甲 在住
    處內，惟矢口否認有何強制猥褻犯行，並辯稱：甲 跟我同
    睡一個房間就只有兩三個晚上，因為冬天寒流來很冷，B女
    就叫甲 來一起睡，但不是本案這個晚上，我只有一次早上
    醒來時坐在地上，手伸到床上放在甲 蓋的棉被上，大概是
    肚子的部位，但我覺得很自然云云。經查：
(一)被告於上開時、地如何對甲 強制猥褻之經過，經證人即告
    訴人甲 於審理中證稱：我媽媽在我高中到大學的時候跟被
    告同居，我大概是高二的時候有和被告一起住，到大學時就
    外宿，我們住家二樓有三間房間，一間是我媽媽跟被告住的
    ，一間是我的房間，一間是當儲藏室。後來我大學時外宿，
    那時候我媽媽跟被告睡同一間，我回來時跟我媽媽睡床上。
    被告睡地上，一開始是因為夏天開一台冷氣比較省，後來我
    忘記是什麼原因，有時候還是會一起睡。99年時我大一，10
    1年應該是大三時的過年期間，不是除夕當天但初幾我真的
    忘了。當天晚上我媽媽去隔壁打牌，我跟被告在客廳看電視
    、泡茶、聊天，被告聊天聊一聊之後，他開始講一些奇怪的
    話，他說跟我媽媽之間已經沒有性行為，又說師傅算命說他
    還會有一個小孩，還是妹妹妳幫我生一個，我聽到這句話嚇
    到，我有問他「爸爸為什麼要跟我說這些」。我後來離開客
    廳進去自己房間，但我又覺得寒假已經回來好幾天都跟媽媽
    一起睡雙人床，等一下媽媽回來會覺得很奇怪，所以我一樣
    回到我媽媽跟被告睡的房間，躺在床上不知道過了多久，被
    告就進來先躺在地上。被告突然從地上爬到床上，一上床就
    把我抱住，所以我沒來得及離開。他上床抱住我時，我是側
    躺在床上臉面對天花板跟朝門那邊，我斜斜的背對被告，被
    告從我左側面肩膀用雙手抱住我，他身體應該有壓著我，我
    只記得很大力、很重，我雙手無法掙扎、無法推開，我很緊
    張、震驚，也不確定我掙扎的幅度，但我覺得被壓得很重，
    我太驚嚇沒辦法講話，但我當時心裡不願意，至少我有把頭
    撇掉。被告抱住我之後，我很怕他會親吻我所以我把頭撇向
    門那邊。被告把頭埋在我頭跟肩頸，用嘴唇親我左邊臉頰、
    下巴、脖子跟左邊嘴角，我會記得嘴角是因為我很害怕親到
    我嘴唇所以才撇頭。被告至少抱了三至五分鐘，之後就放開
    了。我當時只覺得很慌張想趕快離開，我把被告當成父親一
    樣沒有想讓被告親吻或抱我（本院卷第67-69、83-102頁）
    。他放開我之後，我就起身回到我的房間去。我把門反鎖，
    不知道該怎麼辦，只希望我媽趕快回來，我一直在哭，不知
    道過了多久，被告到我房門口敲門跟我說「妹妹妳還是回來
    我們房間睡，不然等一下媽媽回來會覺得很奇怪」，我不知
    道有沒有回答，但後來我還是有回到原本的房間。我媽媽回
    來後我沒有跟她說剛才被告對我做的事，因為我媽媽沒有工
    作，一直以來我把被告當作父親，所以他對我做這些事情，
    當時我覺得很不可思議，我也不知道該怎麼辦，我一直告訴
    我沒有怎麼樣，我也怕我媽媽知道，我媽媽的世界會崩潰（
    本院卷第71、104、105頁）等語綦詳，並當庭繪製現場圖1
    份在卷可參（本院卷第119頁），且其於警詢及偵查中就被
    告如何對其強抱、壓制、親吻等亦為一致之證述（偵卷第9
    、10、46、47頁）。又甲 之母B女與被告交往後並無工作收
    入係由被告所扶養，而甲 高中、大學時期之生活支出、零
    用錢、在外房租等亦係由被告供應，此經被告供述、證人即
    告訴人甲 證述在卷（偵卷第46頁、本院卷第84、106、159-
    162頁），則以甲 與被告並無宿怨、糾紛，被告甚至長期在
    經濟上對甲 、B女多有資助乙情觀之，證人即告訴人甲 應
    無甘冒偽證罪處罰，無端設詞構陷被告之必要。至證人即告
    訴人甲 於警詢時雖證稱案發時間為「102年」大三時之春節
    期間某日晚餐後云云（偵卷第9頁），然依其於偵審中所證9
    9年是大一、101年是大三，案發時間為101年除夕後春節期
    間晚上，101年有告訴同學乙○○等人關於本案等語（偵卷第4
    6-48頁、本院卷第69、82-85頁），應可判斷被告行為時係
    「101年1月22日除夕後春節期間某日晚間」，且檢察官已當
    庭更正被告犯罪年份為「101年」（本院卷第175頁），故就
    起訴書誤載為「102年間某日晚間」更正為如上正確之犯罪
    時間。
(二)依證人即告訴人甲 如前所證，其於案發當時雖不確定自己
    掙扎幅度、太驚嚇沒辦法講話，但其已明確證稱當時心裡不
    願意，至少有把頭撇掉之舉。而被告於97年至104年間與甲 
    之母B女為同居男女朋友，甲 自97年高二起隨其母與被告同
    住至大學始外宿，此為被告所供認（偵卷第61、62頁、本院
    卷第159、176頁），並經證人即告訴人甲 、證人B女證述在
    卷（偵卷第8、45、49頁、本院卷第67、68頁）。且被告於9
    9年10月23日至香港出差時曾帶甲 同行，為節省開銷兩人當
    晚入住香港萬麗酒店同一房間，剛進房間、放好行李後，被
    告即從甲 背後用力抱住甲 、將頭放在甲 肩頸處，致甲 無
    法掙脫、驚嚇等情，經證人即告訴人甲 證述在卷（偵卷第8
    、9、46頁、本院卷第76-81頁），被告於偵審中亦供稱：我
    有跟甲 去香港住在萬麗海景酒店，我有抱住她，她有一點
    不同意時我就放手了。我是坐在床上，她洗完澡從浴室走出
    來，穿浴袍從我面前走過去，我就順手抱一下，她就甩一下
    ，我就放手了。我也不知道為何要抱她。我抱住甲 後她叫
    了一聲好像嚇到，我就放開了等語（偵卷第61、62頁、本院
    卷第164-167頁），並有被告入出境紀錄1份可查（偵卷第32
    頁），足見被告於本案案發前在香港就曾對甲 有擁抱等親
    密肢體接觸，當時甲 已明確表達反對之意，甲 自無可能再
    同意身為母親同居人之被告，如本案在床上以雙手將其抱住
    、身體壓制、親吻此等超乎父女間互動之舉，是被告當明知
    其所為係違反甲 之意願無誤。
(三)又被告雖否認對甲 有何猥褻之行為，然依其於偵查及審理
    中所供：「她睡床上，我睡地鋪，醒來時她在床上講話，我
    也在地鋪跟她講幾句話，講完後我從地上起身，坐在地上，
    手放在她蓋的棉被上，我忘了我跟她說什麼，她好像有一種
    我要欺負她的感覺，她棉被翻起來就回到她的房間去，我就
    跟她說你回來這個房間睡覺，我要出門了，告訴人母親外出
    買菜。我只有手跨在她蓋的棉被上，沒有親她。我手跨的位
    置大概在她的肚子」、「我睡地舖從地舖坐起來後，手才放
    在棉被上面、放在她的身體上面，天氣冷放在棉被上面而已
    ，她好像就嚇到，好像大驚小怪，她就衝回自己房間，我說
    你的動作那麼大，媽媽回來她以為我欺負你，你再回來房間
    睡，我要出去辦事情，她才又回到房間來睡」、「我就坐起
    來在地上，床就旁邊，她有睡靠近我的床邊來，我就手伸起
    來掛在她棉被上面，她就溜到她的房間去睡，我跟她說不要
    動作那麼大，我沒有意思去侵犯你，那你回到原來地方來睡
    覺，不要讓媽媽想太多，我要去上班做我的工作」等語（偵
    卷第62、63頁、本院卷第158頁），可見被告確曾於B女外出
    時，在其與B女房間內從地上起身碰觸躺在床上之甲 身體，
    以致甲 感覺遭欺負、驚嚇跑回自己房間，後於被告勸說勿
    讓B女察覺有異下，甲 始返回被告與B女房間，由此亦徵證
    人即告訴人甲 指證被告對其強制猥褻等情節，並非無據。
(四)再依證人即告訴人甲 於審理中證稱：發生這件事後幾個月
    到半年，我有告訴高中同學乙○○農曆春節在土城這件事。10
    3年大學畢業前我媽媽一直要我回去住，跟被告學習機械貿
    易，將來可以幫他工作，我找一些理由推託，她有察覺不對
    勁問我為什麼都不願意回來，還是被告有對我做什麼，我猶
    豫後就告訴我媽媽香港那件事，還有平常開車被告會牽我的
    手，本案這件事我應該沒有講，我怕她知道會崩潰。我可能
    有講部分，但沒有說被告問我要不要幫他生小孩這句話。我
    是107年我媽媽來新莊找我住時才當面告訴她本案這件事。
    因為我103年跟我媽媽講這些事後，我媽媽都沒有離開被告
    還一起住，且到屏東宮廟後又到南投山上一起住，所以我沒
    辦法諒解、感情才不親。我先生是比較孝順的人，他覺得我
    跟我媽沒有很親、對她比較冷淡，幾次問了之後，我就跟他
    說發生一些事情，我不能諒解她當初還選擇和被告相處在一
    起，所以對她態度比較冷淡，因為這個原因我和先生講到這
    件事情。我沒有跟先生講到抱住、頭靠在肩膀這些細節，我
    應該是講說有對我做出一些行為，但從我表情跟與語氣他應
    該可以判斷是不禮貌的行為。如果不是我先生一定要我來報
    警，我不見得會報警。我是前年（即107年）跟我先生認識
    的時候跟他說這件事等語（本院卷第73、106-116頁）。參
    以證人即甲 高中同學乙○○於偵查中證稱：約是我大學時，
    甲 有說他母親男友對她有一些越矩的狀況，她有跟我說她
    母親男友有抱過她，問她要不要跟他生小孩，也有把她強壓
    在床上，甲 是在我們見面時跟我說的，在電話裡也曾說過
    ，我們才約出來吃飯。她當面跟我說時，明顯感覺她情緒不
    好，壓力很大，不知道如何面對。甲 跟我說時我記得她有
    哭泣或悲傷等語（偵卷第69、70頁）；於審理中則證稱：高
    中畢業後不確定是大學幾年級，我讀大學沒多久就休學。甲
     先在電話中說她跟被告有一些事情想跟我聊一下，她當時
    有為了這件事情心情不是很好，我們電話之後有約在北部餐
    廳見面，她說被告對她有做一些踰矩的行為，講說有抱她，
    甲 講的時候明顯感覺她心情不是很好，我印象中甲 說高先
    生有問她類似要不要再一起之類的話，我可以確定甲 當時
    還沒結婚，因為她結婚不是很久的事，甲 沒有提到想報警
    ，當時甲 給我的感覺是她不知道該怎麼辦居多，她跟我講
    的時間距離現在超過5、6年很久了，我覺得她不像開玩笑，
    她不是那種人，她是很正經的講，表情有點不高興。甲 面
    對面跟我說被告就只有這一次，再來是甲 已經結婚後，她
    才在電話中說要對被告提告，好像是她有跟她老公說這件事
    ，她老公沒辦法接受希望甲 對被告提告，我回答「哦，好
    」。我印象中發生的事是在○○○○路住處等語（本院卷第140-
    149、152頁）。佐以證人B女於偵查中證稱：102年我才知道
    被告有對甲 非禮過，她說你知道被告對我做過什麼動作嗎
    ，我說你沒講我不知道，她說我被他性騷擾，我問她有強姦
    嗎，她說沒有只有摟著脖子親她，地點在香港飯店，她說的
    時候情緒很激動一直哭。甲 跟我說她在○○○○路被被告親臉
    、脖子時，也是很激動一直哭。甲 跟我說在香港時她馬上
    撥開被告的手、跟他大叫，在○○○○路時也是醒過來馬上把被
    告手撥開，對他叫等語（偵卷第49、50頁），足認證人即告
    訴人甲 證稱原無追訴被告之意，係應其先生要求才對被告
    提出本案告訴等情屬實，且甲 於101年案發後不久即有向乙
    ○○談及本案，當時呈現悲傷、哭泣、心情低落、壓力大等情
    緒反應，之後103年左右甲 再與B女談及本案時仍相當激動
    且有哭泣情形。此外，甲 係於108年4月2 9日始對被告提出
    本案告訴，有甲 之警詢筆錄1份可證（偵卷第11頁），倘甲
     係惡意誣指被告對其強制猥褻，實難想像會於提告前將近7
    年之前即告知乙○○關於本案，而於7年後始報警提告，由此
    益見證人即告訴人甲 指證被告有對其為上開強制猥褻行為
    ，應非子虛。
(五)至被告雖聲請對自己及甲 進行測謊鑑定，以證明其並無本
    案犯行（本院卷第45頁），惟被告本案犯行除經證人即告訴
    人甲 指證歷歷外，尚有上開被告不利己之供述、證人乙○○
    、B女關於案發後直接觀察甲 有悲傷、情緒低落、激動、哭
    泣等證述足為補強，且甲 於108年4月29日對被告提出本案
    告訴前將近7年之前，即告知乙○○關於本案經過，衡情應無
    精心設局而於多年後始誣告被告之可能。本院綜合前述各項
    事證，認待證事實已臻明確，被告此部分聲請無調查之必要
    。
(六)綜上所述，本案事證明確，被告空言否認有為本案犯行，不
    足為採，其強制猥褻犯行堪以認定，應依法論科。
二、論罪科刑：
(一)被告與甲 曾有同居關係，為家庭暴力防治法第3條第2款所
    定之家庭成員。故核被告所為，係犯刑法第224條之強制猥
    褻罪，且係家庭成員間實施身體上不法侵害之行為，屬家庭
    暴力防治法第2條第2款之家庭暴力罪。惟因家庭暴力防治法
    對於家庭暴力罪並無科處刑罰之規定，自仍應依刑法第224
    條予以論罪科刑。
(二)被告基於單一犯罪決意，在相同地點、密接時間內所實施事
    實欄一所示舉動，侵害同一被害人之法益，各行為之獨立性
    極為薄弱，依社會通念，難以強行分開，在刑法評價上，以
    視為數個舉動之接續施行，合為包括之一行為予以評價，較
    為合理，應屬接續犯，論以一罪。
(三)爰審酌被告於案發時為告訴人甲 母親同居人，竟為滿足自
    己性慾，對告訴人甲 為強制猥褻犯行，所為敗壞社會善良
    風俗，並對告訴人甲 身心造成相當之創傷，又兼衡被告始
    終否認犯行，態度並非良好，以及其行為時並未受特別刺激
    、犯罪之手段、與甲 之關係、所為對甲 身心及家庭影響程
    度，暨自述教育程為國中肄業、目前出家修行、家庭經濟狀
    況（本院卷第176頁）等一切情狀，量處如主文所示之刑，
    資為懲儆。
據上論斷，應依刑事訴訟法第299條第1項前段，刑法第224條，
判決如主文。
本案經檢察官王江濱偵查起訴，檢察官郭逵到庭執行公訴。
中　　華　　民　　國　 109　　年　　4 　　月　　14　　日
                  刑事第五庭  審判長法  官  許必奇
                                    法  官  劉芳菁
                                    法  官  許品逸
上列正本證明與原本無異。
如不服本判決，應於判決送達後20日內敘明上訴理由，向本院提
出上訴狀 (應附繕本) ，上訴於臺灣高等法院。其未敘述上訴理
由者，應於上訴期間屆滿後20日內向本院補提理由書「切勿逕送
上級法院」。
                                    書記官  黃心瑋
中　　華　　民　　國　 109　　年　　4 　　月　　15　　日
附錄本案論罪科刑法條全文：
中華民國刑法第224 條
對於男女以強暴、脅迫、恐嚇、催眠術或其他違反其意願之方法
，而為猥褻之行為者，處6 月以上5 年以下有期徒刑。